臺灣高雄地方法院刑事裁定
111年度單聲沒字第14號
聲  請  人  臺灣高雄地方檢察署檢察官
被      告  鄧富升



上列聲請人因被告違反商標法案件，聲請宣告沒收（111年度執
聲字第69號），本院裁定如下：
    主  文
扣案仿冒日商卡西歐計算機股份有限公司商標之手錶貳拾肆支及
犯罪所得新臺幣參仟貳佰柒拾元均沒收。
    理  由
一、聲請意旨略以：被告鄧富升違反商標法案件，經檢察官為緩
    起訴處分確定，惟扣案仿冒Casio商標之手錶24支及贓款新
    臺幣（下同）3,270元，均屬被告所有，且係供犯罪所用或
    因犯罪所得之物，爰依刑事訴訟法第259 條之1 規定，聲請
    單獨宣告沒收等語。
二、按「違禁物或專科沒收之物得單獨宣告沒收」、「侵害商標
    權、證明標章權或團體商標權之物品或文書，不問屬於犯罪
    行為人與否，沒收之」，刑法第40條第2 項及商標法第98條
    分別定有明文。而違反商標法之物品，係屬刑法第40條第2
    項所稱專科沒收之物，得單獨宣告沒收，且商標法第98條、
    刑法第40條第2 項規定，係採義務沒收主義，應優先於採職
    權沒收主義之刑事訴訟法第259 條之1 而適用。次按「犯罪
    所得，屬於犯罪行為人者，沒收之」、「檢察官依第253 條
    或第253 條之1 為不起訴或緩起訴之處分者，對刑法第38條
    第2 項、第3 項之物及第38條之1 第1 項、第2 項之犯罪所
    得，得單獨聲請法院宣告沒收」，刑法第38條之1 第1 項前
    段及刑事訴訟法第259 條之1 亦有明定。
三、經查：
  ㈠被告前因違反商標法案件，經臺灣高雄地方檢察署檢察官以1
    09年度偵字第24516號為緩起訴處分確定，且緩起訴處分期
    滿未經撤銷等情，有上開緩起訴處分書、執行緩起訴處分命
    令通知書及報告書附卷可憑。又前開案件扣得手錶24支，經
    鑑定結果俱係仿冒日商卡西歐計算機股份有限公司商標之物
    品，有台灣國際專利法律事務所民國109 年8 月18日（109
    ）林法字第0120號函及所附日文鑑定報告及其中文翻譯、10
    9 年7月1日（109）林法字第0100號函及所附日文鑑定報告
    及其中文翻譯（見警卷第18至20頁、第25至27頁）在卷可稽
    ，堪認前開扣案物確屬侵害商標權之物品，依商標法第98條
    之規定，不問屬於犯罪行為人與否皆應沒收之。
　㈡扣案現金3,270元中之1,280元，係被告因員警基於蒐證目的
    而販賣仿冒商標商品所獲之犯罪所得，業據其於警詢時供承
    在卷（見警卷第3頁），並將該等款項交警扣押，有內政部
    警政署保安警察第二總隊刑事警察大隊偵三隊搜索扣押筆錄
    及扣押物品目錄表等件附卷為證（見警卷第9至14頁），依
    刑法第38條之1 第1 項前段規定，亦應沒收（依刑法第38條
    之3 規定意旨，仍不影響權利人原來可以主張之權利）。
　㈢本件犯罪事實檢察官雖僅論以意圖販賣而陳列侵害商標權商
    品罪，而非成立販賣侵害商標權商品罪，惟考量被告之犯罪
    手法係將侵害商標權商品置於選物販賣機（即夾娃娃機）內
    ，供不特定多數人投幣10元夾取1次，並以1,280元保證取物
    （員警蒐證即係以此方式購得），復查無證據足認被告尚有
    其他販賣侵害商標權商品既遂行為，則扣案現金3,270元中
    之1,990元，即應係消費者付費夾取而來，仍為屬於被告之
    犯罪所得，依刑法第38條之1 第1 項前段規定，亦應沒收。
　㈣綜上所述，本件聲請人聲請單獨宣告沒收，核屬有據，應予
    准許。
據上論斷，應依刑事訴訟法第455 條之36第2 項、第259 條之1
，商標法第98條，刑法第38條之1 第1 項前段、第40條第2 項，
裁定如主文。
中　　華　　民　　國　　111 　年　　4 　　月　　8 　　日
                  刑事第八庭  法　官  林英奇
以上正本證明與原本無異。
如不服本裁定，應於收受送達後5 日內向本院提出抗告狀。
中　　華　　民　　國　　111 　年　　4 　　月　　8 　　日
　　　　　　　　　　　　　　　書記官　李宗諺